臺灣桃園地方法院刑事判決　　　　　　　　　　　　九十三年度訴字第一二五三號
　　公　訴　人　臺灣桃園地方法院檢察署檢察官
　　被　　　告　癸○○　男　十.
　　選任辯護人　丙○○律師
　　被　　　告　乙○○　男　三.
　　選任辯護人　戊○○律師
　　被　　　告　辛○○　男　二.
　　選任辯護人　甲○○律師
　　選任辯護人　己○○律師
右列被告因毒品危害防制條例等案件，經檢察官提起公訴（九十三年度偵字第八七四
四號），本院判決如左：
    主  文
辛○○、乙○○、癸○○共同運輸第二級毒品，各處有期徒刑柒年貳月，扣案之附表
編號一之第二級毒品大麻貳包（總淨重壹零壹玖點柒公克）均沒收銷燬之。扣案之
附表編號二之優比速（ＵＰＳ）國際郵包袋、編號三之行動電話晶片卡共肆張均沒收
。
    事  實
一、辛○○明知大麻屬毒品危害防制條例第二條第二項第二款之第二級毒品，並屬於
    懲治走私條例公告管制物品項目及其數額甲類第四款之管制進出口物品，竟於民
    國九十三年五月間，以每公斤約新台幣十萬元之代價，向在加拿大綽號「羅傑」
    之成年男子（真實姓名年籍不詳）購入第二級毒品大麻（二包總淨重達一千零十
    九點三七公克），欲供己施用（涉嫌販賣部分經撤回起訴），並與「羅傑」，基
    於共同運輸第二級毒品犯意之聯絡，由「羅傑」將上開大麻以真空包裝，伺機透
    過美商優比速（ＵＰＳ）快遞公司郵寄入台。而乙○○明知上情，與「羅傑」、
    辛○○、癸○○共同基於運輸、私運管制物品即第二級毒品入境之犯意聯絡，由
    乙○○居中為「羅傑」聯繫辛○○關於買賣、運輸毒品事宜，並於運輸毒品入境
    後向辛○○收款，轉交「羅傑」；癸○○則於該批大麻包裹入境後，以新台幣（
    下同）五千元之代價，出面為辛○○收取包覆上開大麻之郵件，再轉交辛○○。
    嗣辛○○、「羅傑」、乙○○、癸○○上開購買及運輸毒品情事，為臺灣桃園地
    方法院檢察署實施通訊監察得悉，於九十三年六月三日，在桃園縣境內中正國際
    機場貨運站ＵＰＳ報關進口專區，扣得真空包裝之上開大麻郵件（空包裝重五三
    點五二公克），並依該郵件所載貨物寄達地址，於翌（四）日上午十時三十分，
    在台北巿大同區○○街○段四三二巷十二號，當場逮捕簽收領受上開大麻包裹郵
    件之癸○○，並於同（四）日中午十二時許，在台北巿大安區○○鄰○○路○段
    一一二巷十二號六樓拘提辛○○；另在台北巿萬華區○○路四八六巷三十七弄二
    十號五樓拘提乙○○到案，再扣得該優比速（ＵＰＳ）快遞國際郵件包裝袋、癸○○等三人持用行動電話之晶片卡共四張。
二、案經內政部警政署航空警察局移請臺灣桃園地方法院檢察署檢察官偵查後起訴。
    理  由
一、被告潘偉力主張：(1)伊之警詢筆錄無證據能力；(2)員警辦案是屬於陷阱教唆；(3)
    員警未出示合法拘票即將被告逮捕；(4)員警未先取得法院搜索票，就進入被告家
    中搜索，搜索程序不合法等語；另被告乙○○再辯稱：(5)違反刑事訴訟法第八十
    八條之一規定，對伊逮捕，(6)因對其羈押違法，故所為警詢、偵訊筆錄無證據能
    力，(7)警員逮捕時攜槍違反警械使用條例造成伊心裡受威嚇壓力，不自由陳述；
    (8)員警未經伊同意，員警進行夜間訊問等語。惟查：
  (一)經本院勘驗九十三年六月四日警詢筆錄錄音帶結果：詢問員警有向被告宣讀刑事
    訴訟法第九十五條規定之三項權利、有問被告是否要請律師來，被告有回答不用
    、員警有問「辛○○叫你收的包裹是什麼？」，被告回答：「是大麻」；員警有
    問「你收的時候就知道裡面是大麻？」，錄音帶內聲音吵雜聽不清楚；員警有問
    「你有無參與買、寄或收包裹」，被告回答「我只有收包裹而已」等語，本院卷
    第一九二、一九三頁參照），顯見，並無被告所異議之有無按刑事訴訟法第九十
    五條之三應告知權利事項、未全程錄音、警詢過程是否由被告自由陳述，是否有
    強暴、脅迫、利誘、威脅等不正當方法作成筆錄之情事，被告所辯，無可成立。
  (二)次按現行犯，不問何人得逕行逮捕之；犯罪在實施中或實施後即時發覺者，為現
    行犯，刑事訴訟法第八十八條第一項、第二項定有明文；又司法警察（官）對於
    自始即有犯罪故意之行為人，因達成犯罪調查目的之必要，佈設機會，與之對合
    ，藉以蒐集證據，純屬偵查犯罪技巧之範疇，且不違背法定程序者，自為法之所
    許。此與對於原無犯罪故意之人，而以引誘、教唆等違法手段，設局陷誘，引發
    其犯意，致蹈陷犯罪者，因有害於公平正義，亦顯然違反人權之保障，其因此所
    取得之證據並無容許性之情形不同（最高法院九十三年度台上字第一七０四號、
    一七四０號判決參照）。本件檢察官先於九十三年五月二十一日，依通訊保障及
    監察法第五條第一項第一款，核發桃檢清宙聲監續字第二二九號通訊監察書及電
    話附表（偵卷第四一、四二頁參照參照），對被告三人前揭持用行動電話門號進
    行監聽、錄音（監聽序號：00000000），且於同年五月二十六日至六月
    一日期間之通信監察，已得悉被告三人與「羅傑」自加拿大買賣運輸即私運系爭
    毒品大麻包裹入境，並由簡訊已得知包裹條碼代號「
    ＵＰＳ、Ｚ0000000000」號，亦知悉係被告癸○○為該包裹收件人，
    故先在桃園縣境內中正國際機場貨運站ＵＰＳ報關進口專區，扣得該真空包裝之
    大麻郵件，並依該郵件所載貨物寄達地址，於翌（四）日上午十時三十分，在台
    北巿大同區○○街○段四三二巷十二號，當場逮捕簽收領受上開大麻包裹之現行
    犯癸○○，仍屬偵查犯罪技巧之範疇，且不違背法定程序；又員警當時赴被告癸○○住處遞送毒品包裹時，雖按包裹上受件人「潘維力」詢問被告，其仍自承為
    「我就是」，業據證人庚○○證述在卷（本院卷第一四七頁參照）；況，被告所
    謂其為癸○○，並非「潘維力」一節之答辯技巧，已展示於前揭被告辛○○與被
    告癸○○「事前教導」之通訊監察錄音及譯文中，被告所指為陷阱教唆云云，並
    無可採。
  (三)再現行犯得逕行逮捕之；且因持有兇器或其他物件於身體、衣服等處露有犯罪痕
    跡，顯可疑為犯罪人者，以現行犯論；司法警察執行拘提時，雖無搜索票，得逕
    行搜索犯罪嫌疑人之身體、隨身攜帶之物件及其立即可觸及之處所；另因逮捕被
    告、犯罪嫌疑人或執行拘提、羈押，有事實足認被告或犯罪嫌疑人確實在內者，
    檢察官、檢察事務官、司法警察官或司法警察，雖無搜索票，得逕行搜索住宅或
    其他處所，事訴訟法第八十八條第一項、第三項第二款、第一百三十條、第一百
    三十一條第一項第一款定有明文，據此，前揭員警既已發現被告癸○○有運輸收
    受前揭毒品等情事，進而對被告身體附帶搜索，並逕行搜索其住宅或其他處所，
    即無不法逮捕、搜索可言，被告所辯，尚有誤會。
  (四)又被告癸○○既屬現行犯，不問何人得逕行逮捕之，且犯罪在實施中、實施後即
    時發覺，員警既對其逮捕，自勿庸先行聲請取得拘票而後執行，且同日經檢察官
    訊問後已聲請法院羈押獲准（偵卷第八八、九一頁參照），此舉於法尚無不符，
    並有卷附通訊監察書附電話附表、監聽錄音帶及通信監察譯文在卷足憑，此部分
    所辯並無可採。
  (五)復按因現行犯之供述，且有事實足認為共犯嫌疑重大者，檢察官、司法警察官或
    司法警察偵查犯罪，有左列情形之一而情況急迫者，得逕行拘提之，刑事訴訟法
    第八十八條之一第一款定有明文；本件檢察官依前揭監聽錄音及通訊監察譯文、
    毒品包裹到岸扣案，因現行犯之供述，且有事實足認為共犯嫌疑重大，依法簽發
    票員警對其執行拘提，係依據同署檢察官九十三年六月四日簽發拘票予偵查員庚○○，實施拘提時間為同日十一時三十分許，經員警於前揭時間在被告乙○○前
    揭住處拘提到案，有該拘票、報告書各一件附卷可參（偵卷第七０、七一頁參照
    ），是被告乙○○雖辯稱逮捕程序違反刑事訴訟法第八十八條之一第一款規定云
    云，尚有誤會。
  (六)因對被告乙○○之逮捕並無不法，已如前述，且係由檢察官聲請本院以九十三年
    度聲羈字第三二六號裁定准予執行羈押，有聲請書、本院函各一件、押票三紙等
    附卷可稽（偵卷第八八至九二頁參照），程序上並無違法，故就此點而言，對乙○○所為警詢、偵訊筆錄非無證據能力；又被告及其選任辯護人於準備程序已陳
    明對於偵訊筆錄之證據能力不爭執（本院卷第八三頁參照），其於審理辯論時再
    為抗辯，亦有矛盾而無可採，附此敘明。
  (七)警察人員依法令執行取締、盤查等勤務時，如有必要得命其停止舉動或高舉雙手
    ，並檢查是否持有兇器。如遭抗拒，而有受到突擊之虞時，得依本條例規定使用
    警械；警察人員應基於急迫需要，合理使用槍械，不得逾越必要程度，警械使用
    條例第五條、第六條定有明文。本件員警於取得檢察官核發之拘票後（偵卷第六
    二、七０頁參照），前往乙○○前揭住處拘提到案，且有提出拘票一聯交乙○○
    簽收領受（偵卷第一八、七０頁參照），本院審酌員警既為合法執行拘提程序，
    且本件為最輕本刑五年以上有期徒刑以上之運輸毒品案件，執行逕行拘提時提出
    手槍警戒現場狀況，雖乙○○並無反抗或逃跑動作，但員警亦未使用槍械，且未
    以配槍對乙○○身體實施強暴、脅迫或其他不正當舉動，衡諸比例原則，應尚未
    逾越必要之程度而在合理使用範圍。
  (八)除法律另有規定外，實施刑事訴訟程序之公務員因違背法定程序取得之證據，其
    有無證據能力之認定，應審酌人權保障及公共利益之均衡維護，刑事訴訟法第一
    百五十八條之四定有明文。至被告乙○○辯稱未經伊同意，員警進行夜間訊問一
    節，卷附警詢筆錄製作時間自九十三年六月四日十九時十九分至同時四十五分許
    ，確係在夜間進行訊問，且筆錄內未記載得被告明白同意，證人即警員庚○○亦
    證稱筆錄中沒有記載（偵卷第一五頁、本院卷第一六一頁參照），是此部分警詢
    筆錄所獲取被告之供述，證據能力即有瑕疵。而依憲法第二十三條所揭示比例原
    則之基本精神，斟酌人權保障、維持社會秩序與公共利益，本院所應判斷者是，
    扣除前揭等項，從本院其他現存証據，是否可以獲得超越或取代前揭警詢自白之
    積極證據，或如經排除該項瑕疵，由其他現存積極証據是否仍可獲得相同證據效
    果，以資判斷該項瑕疵是否重大，是否足生影響本件對被告罪嫌之判斷。經查：
    (1)被告及其選任辯護人於本院準備程序固對該警詢筆錄之證據能力表示爭執，但
      對於卷附通訊監察譯文、偵訊筆錄、毒品照片九張及扣案毒品大麻之鑑定報告
      之證據能力，均表明不爭執（本院卷第八三頁參照），依據通訊監察書及附表
      、通訊監察譯文（被告與羅傑、被告與辛○○、辛○○與癸○○）、監聽錄音
      帶、扣案毒品及其手機簡訊、提單貨號等積極證據，已足認定被告有參與本件
      運輸、私運毒品大麻包裹犯行，縱排除前開警詢筆錄不用，仍不影響前揭判斷
      之結果。
    (2)且被告乙○○於檢察官偵訊時已坦承：「（你是否知道ＵＰＳ編號Ｚ0000
      000000的包裹運進來？）後來我知道，差不多四、五天前；（你之前收
      過辛○○的十萬元？）我不知道多少錢，辛○○用包的，他放在我養狗的地方
      ，羅傑會派人向我收錢，在我工作的地方，總共收過二次錢」、「（是你通知
      辛○○這次的包裹要進來？）是他們找不到辛○○，我才去找辛○○的，手機
      是0000000000，另一支是00000000號，我知道幫他們傳聲
      是不好，也不好拒絕，他們把錢寄放在我工作的地方」等語（偵卷第八二、八
      三頁參照），被告之警詢筆錄內容，與其偵訊所為供述之意旨基本相符，偵訊
      之供述已堪參酌認定，而被告及其辯護人並未爭執前開偵訊筆錄之證據能力，
      為此，前揭警詢筆錄既有瑕疵，其證據能力應予排除。
    (3)又衡量前揭員警製作警詢筆錄違背法定程序之主觀意圖、客觀情節、侵害犯罪
      嫌疑人權益之輕重、對其於訴訟上防禦之不利程度，此項瑕疵尚非重大，尚不
      生影響本件判斷之結果，併此敘明。
二、訊據被告辛○○坦承於右揭時地購買、運輸上開大麻屬實，惟辯稱：購得進口之
    大麻係供自己用云云；被告乙○○矢口否認右揭犯行，辯稱：伊只是傳話，等到
    警局才知那是大麻云云；被告癸○○則坦承於右揭時地收受上開郵件，惟亦否認
    有何犯行，辯稱：辛○○說那是仿冒國外進口名牌之衣服及褲子，五千元是衣服
    與褲子賣的代價云云。惟查：
  (一)被告三人右開犯行，業據被告辛○○於警詢、偵訊及本院審理時坦承不諱，並有
    證人即內政部警政署航空警察局刑事偵查員庚○○、壬○○之證述，並有運輸第
    二級毒品大麻及包裹袋二包（總淨重達一千零十九點三七公克、空包裝重五三點
    五二公克）、電話卡四枚扣案足佐，復有辛○○即阿寶（寶哥）0000000
    000門號、與癸○○持用0000000000門號、與癸○○（０二）00
    000000號（市話）、與乙○○持用0000000000門號、與000
    0000000、0000000000、0000000000、00000
    00000門號之雙向通聯對話監聽譯文、癸○○指認簽收單、臺灣桃園地方法
    院檢察署通訊監察書附電話附表各一紙、台灣大哥大、和信電訊股份有限公司前
    揭門號開戶人資料二紙、辛○○
    照片九張、ＵＰＳ快遞郵件簽收資料等在卷可稽。
  (二)再扣案上開菸草二包（總淨重達一千零十九點三七公克，空包裝重五三點五二公
    克），經送法務部調查局以化學呈色法、氣相層析質譜儀分析法鑑驗結果，確含
    有第二級毒品大麻成分，此有法務部調查局九十三年七月二日調科壹字第０八０
    ００七八一三號鑑定通知書在卷可稽，被告前揭運輸即私運第二級毒品犯行，已
    臻明確。
  (三)又就本次買賣運輸大麻入境之價格、數量，辛○○於0000000000門號
    與0000000000門號乙○○之監聽譯文有如下對話：「乙○○打電話來
    ，向我要求十萬元；（陳）我知道；（李）要我自己帶錢去；（陳）就沒有這個
    人，你問清楚再打電話給我；（李）好」（偵卷第四六頁參照）；而辛○○於偵
    訊中坦承以五千元之代價叫癸○○收貨，但尚未給他錢，這次是第二次收貨，十
    萬元是要交給乙○○，是現金等語（偵卷第七七頁參照）；另被告乙○○於偵訊
    中坦承：伊不知道多少錢，辛○○用包的，他放在伊養狗的地方，「羅傑」會派
    人來向伊收錢，在伊工作的地方收，總共收過二次等語（偵卷第八二頁參照）；
    再辛○○於本院審理時具結證稱：本件是用電腦與羅傑連絡，以台幣十萬元買一
    公斤，付款是轉交給乙○○，再由乙○○轉交給羅傑委託台灣的人來拿，這次有
    拿十萬元給乙○○，有將錢裝在牛皮紙袋裡交給乙○○，時間伊忘了，伊是將十
    萬元放在伊承租房子客廳的沙發下麵，告訴乙○○自己去拿；大麻有暗語，是「
    花」、「草」兩種都有；又伊以前第一次叫阿龐（阿旁）代收，結果是癸○○送
    來，伊沒有查問原因，因為伊與潘都有認識，伊有用0000000000門號
    與癸○○連絡，有大約與癸○○通聯對話如偵卷第四九至五一頁內容，伊沒有告
    訴癸○○包裹裡面是仿冒衣服等語明確（本院卷第二七六、二七七、二八０、二
    八二、二八三、二八五等頁參照），顯見被告辛○○與被告乙○○、癸○○有如
    上電腦聯絡運輸入境、數量、價格、出面簽收包裹、付錢之謀議與分工，事證明
    確。又被告縱為自己施用之目的運輸毒品入境，仍無卸其運輸毒品之犯行，附此
    敘明。
  (四)被告乙○○雖辯稱：本件系爭包裹不是伊聯絡的，因為伊是與辛○○、羅傑二人
    的共同朋友，他們二人有時差的關係，互相找不到，會透過伊連絡；伊不知道包
    裹內為何物，陳與羅傑都沒有跟伊講，只是朋友代為傳話，伊不知道他們要運輸
    大麻，沒有任何代價，檢察官的通聯記錄看不出有運輸毒品之意思，伊沒有參與
    運輸毒品大麻，與辛○○沒有共同犯意聯絡及行為分擔等云云。惟查：
    (1)被告乙○○於九十三年五月二十六日十二時十三分許，以門號0000000
      000，與「羅傑」0000000000門號電話聯絡，「羅傑」於電話中
      稱：「建興，我是羅傑，因為找不到阿寶（即辛○○），我想看現在應該要怎
      樣做；你還出不出？之前阿寶有說叫我們寄一些茶葉什麼的，茶葉都是從台灣
      寄過來，沒有人寄回去，我們現在有找到一些三文魚，它是真空包裝的：：最
      好分辨有沒有出事的方法，就是電腦上顯示到了，然後到了的當天就有收到東
      西，那應該就沒有出事，如果電腦顯示到了，當天沒收到，隔天才收到，那就
      可能出事了」；乙○○稱：「暸解，如果要的話，應該是直接出了吧」等語（
      偵卷第四三頁參照），羅傑再稱：「我們有研究他們的作法，他們是五十封，
      每個只有半個Ｐ（磅，每磅為四五四公克），用小量、小量一直出，然後出很
      多，所以他們的重點放在小封的，他們不可能檢驗全部的東西，只檢驗小封的
      東西」等語；而被告乙○○稱：「今天報紙又有登，一次三個、大的，我們也
      討論一些比較好的防範措施」等語（偵卷第四四頁參照），顯見，被告乙○○
      以「茶葉」、「類似三文魚」，作為此次交易毒品之暗語，以電腦顯示到達與
      否，作為運輸毒品是否入境之控管方法，二人並互相說明最近警方係針對小封
      包裝（重量較輕）快遞檢驗較緊，如以較大包裝出貨運輸，應可逃避警方查緝
      之意，語意明顯。
  　(2)再被告乙○○於九十三年五月二十六日十六時九分，與被告辛○○00000
　    00000門號聯絡，被告乙○○稱：「準備好就下單了」、「台灣有人又被
      那個」、「他的意思是我們沒有弄，還是有別的組會弄，對，可是價格也一直
      在漲」；辛○○稱：「反正我們先準備，回來我們在那個嘛，那我就先準備」
      等語；被告乙○○於九十三年五月二十八日二十時四十九分，與被告辛○○電
      話聯絡時，被告乙○○稱：「你現在馬上問一下，有的是女孩子吃了有效，男
      孩子吃了沒效，你現在幫我找那種男女吃都有效，比較強的那種」等語（偵卷
      第四八頁參照）；有綽號「阿不拉」（真實姓名年籍不詳）以0000000
      000門號，先後於同年五月二十九日、三十日與辛○○通聯，表明不要「土
      」，要漂亮的「花」（即大麻）；被告辛○○旋於五月三十一日十八時四十八
      分許，以前揭門號，向乙○○持用之0000000000號門號稱：「單價
      比較高，可能一三五」、乙○○稱：「沒關係，拿【更】（音譯）的」，辛○○再稱；可是他們那邊價格不是也拉不高嗎」，乙○○再稱：「可以，反正我
      就是找你，我包你這邊有就對了，我們這邊另外再講」等語；同年六月一日十
      一時五十八分許，被告辛○○0000000000門號隨即出現簡訊：「Ｕ
      ＰＳ、Ｚ0000000000」字幕（偵卷第四九頁參照），而上開「Ｚ0
      000000000」即為系爭包裹之條碼代號，有系爭ＵＰＳ快遞包裹包裝
      封面紙一件、包裹照片第一、二、八張附卷可資比對（偵卷第二一、二三、二
      六等頁參照），顯見，被告辛○○決定貨品內容後，隨即請被告乙○○通知羅
      傑，由加拿大將「花」即大麻出貨，而辛○○於審理中亦坦承「花」、「草」
      兩種都為大麻之暗語，已如前述（本院卷第二八０頁參照），與前揭通訊監察
      譯文對照印證以觀，被告乙○○明知並參與聯絡將上開「花」即大麻包裹，以
      ＵＰＳ快遞運輸入境，事證已臻明確，是被告一再否認不知為毒品，沒有參與
      運輸私運管制物品即毒品入境云云，與卷內積極證據不符，而無可採。
    (3)又在系爭包裹已經入境台灣後，羅傑於九十三年六月四日凌晨三時十五分許，
      以門號0000000000，撥打被告乙○○0000000000門號聯
      絡，羅傑稱：「建興，看你們找一個無關緊要的人去代收」，被告乙○○稱：
      「那還是一樣」，羅傑再稱：「你看ＵＰＳ的袋子我們都有封好，如果你看到
      袋子有被拆開就不要去動它」等語明確，有通訊監察譯文可參（偵卷第五八頁
      參照），顯然，係系爭包裹已經入境台灣地區，「羅傑」再次與被告乙○○聯
      絡，要乙○○找一個不認識的人去收毒品包裹，乙○○則稱收件人認不認識都
      無所謂，羅傑再次強調重要是確定外包裝是否完整，如有被拆痕跡即不要收貨
      ，顯然乙○○事前已有ＵＰＳ內為「花」即大麻毒品即管制物品之認識，且已
      是前轉知辛○○另由他人（即癸○○）出面負責簽收大麻郵件。
    (4)被告乙○○於偵訊時坦承：「你是否知道ＵＰＳ編號Ｚ0000000000
      的包裹運進來？）後來我知道，差不多四、五天前；（你之前收過辛○○的十
      萬元？）我不知道多少錢，辛○○用包的，他放在我養狗的地方，羅傑會派人
      向我收錢，在我工作的地方，總共收過二次錢；（是你通知辛○○這次的包裹
      要進來？）是他們找不到辛○○，我才去找辛○○的，手機是0000000
      000，另一支是00000000號，我知道幫他們傳聲是不好，也不好拒
      絕，他們把錢寄放在我工作的地方」等語（偵卷第八二、八三頁參照），故乙○○全程監督運輸系爭毒品包裹之訂貨、出貨、到達，有共同參與之謀議、協
      力及分工，事證已明。
  (五)被告癸○○再辯稱：自監聽譯文中，伊沒有共同運輸毒品之謀議；包裹郵件上收
    件人姓名是「潘維力」，不是伊「癸○○」等語，惟查：
    (1)被告癸○○於九十三年六月二日十九時五十二分許，以其000000000
      0門號，撥打被告辛○○0000000000門號，被告癸○○稱：「老大
　　　」，被告辛○○稱：「打你那邊怎麼不通，癸○○稱：「因為我換卡」，辛○○稱：「你蠻聰明的嘛，你明天早上，你懂喔，小心、小心再小心，你知道我
  　　的意思嘛，沒有穿制服的二人以上就不要了，就撤了，就先假裝若無其事，先
　　　過去看，先不要讓那個人知道，你是要那個，你就先觀望一下，因為他會先等
　　　你一下，ＯＫ以後都不要動它，我說ＯＫ以後，你拿到以後都不要去動它：：
  　　就直接過來我這邊」，癸○○稱：你說哪一家是：：」，辛○○稱：「是ＵＰ
　　　Ｓ」，癸○○再稱：「他不是會拿到我家敲門嗎」，辛○○稱：「反正你覺得
      不對就不要簽，最好是拿了以後趕快來我這邊，趕快丟給我」，癸○○再稱：
      「那不是蠻危險的」，辛○○稱：「所以才叫你小心再小心」，癸○○稱：「
      二個人以上就不要收了」，辛○○再稱：「二個人以上就不要了，就說不是你
      的那個」，潘偉稱再稱：「就跟他說這不是我的名字就對了？」，辛○○則稱
      ：「對，你就說我怎麼知道，可能寫錯了，反正跟他「花」（台語，否認、爭
      吵之意）就是了，如果怎樣，打死就不承認就對了，反正這個不見就算了，賠
      由我來賠，反正你自己小心，我公司快弄好了，我可能下星期就弄了，好了之
      後你再來公司上班，你不要打電話跟我說，老大，我在皮條館」；癸○○再稱
      ：「好，老大，其實我們也可以不要領，那我們在路口隨便找個人，或找個小
      弟去拿，如果被抓的話，他一定會跟皮條說：我不知道，旁邊一個人說叫我進
      去拿個東西，說出來把東西交給他，然後拿錢給他，我們變成躲在車後偷看，
      也可以這樣」等語明確，有卷附通訊監聽譯文、通訊監聽錄音帶扣案足憑（偵
      卷第四九、五０、五一等頁、扣押物品清單參照）；且前開通訊監聽錄音帶內
      容，經當庭勘驗結果，與前開通訊譯文吻合無訛，錄音帶中聲音較大者為辛○○，較小聲者為被告癸○○，被告癸○○對該勘驗結果亦表示無意見，有勘驗
      筆錄可憑（本院卷第一九四、一九五頁參照）；又辛○○於審理時坦承：其有
      綽號為「老大」，是年紀較輕者對其稱呼，包括癸○○，對話中「皮條館」是
      警察局之意等語（本院卷第二七八、二八四頁參照）；由上開對話可知：被告
      癸○○於收貨之前，已經知道待收貨品是ＵＰＳ快遞郵件，且郵件上收貨人姓
      名是伊本人，而該郵件係有高度風險性、違禁物品、絕對避免警方查緝的物品
      ；另「Ｚ0000000000」即為系爭包裹之條碼代號，有系爭ＵＰＳ快
      遞包裹包裝封面紙一件、包裹照片第一、二、八張附卷可資比對，已如前述；
      且在前一日即六月一日，辛○○手機上已經出現簡訊：「ＵＰＳ、Ｚ0000
      000000」字幕（偵卷第四九頁參照），而癸○○本人於偵訊時亦坦承：
      這包編號（ＵＰＳ）Ｚ0000000000號的包裹是別人委託伊收的等語
      （偵卷第七三頁參照），因之，被告癸○○出面即是要收該件ＵＰＳ快遞包裹
      ，且郵件上受件人係書「潘維力」，正與其姓名癸○○之諧音相近，亦證其為
      辛○○指定代收包裹之人無訛。
    (2)再因同年六月四日凌晨三時許，羅傑已在手機通聯中向被告乙○○強調要確定
      外包裝是否完整之重要性，如有被拆痕跡即不要收貨，乙○○必然已先向要找
      人出面領貨之辛○○說明過，加之癸○○再更換0000000000門號與
      辛○○通聯，乙○○亦向羅傑稱「認不認識的人都一樣」，亦顯示當時已經特
      定是由認識之人癸○○出面收貨；且警詢時被告癸○○坦承：「（辛○○有叫
      你收的包裹裡面是什麼？）是大麻」、「（你有無參與買、寄或收包裹？）我
      只有收包裹而已」等語（偵卷第七頁參照），且經本院勘驗上開警詢錄音帶，
      其內容核屬相符，有勘驗筆錄在卷足憑（本院卷第一九二、一九三頁參照）；
      另被告癸○○於偵訊中亦坦承：這次收到包裹要交給寶哥，寶哥收貨前一天有
      打電話給伊，說收到貨要小心，收到再打給他，寶哥即是今天移送過署的辛○○等語（偵卷第七四、七五頁參照），已坦承前揭通訊監察譯文及監聽錄音之
      真實性，且肯認收貨前已知是毒品大麻無誤。
    (3)被告癸○○雖辯稱：原來是「阿旁」要幫辛○○收貨，因「阿旁」沒空，才臨
      時由其出面代收包裹，其沒有運輸毒品犯意聯絡云云，惟由癸○○於六月二日
      十九時五十二分許，以0000000000門號，與被告辛○○00000
      00000門號通聯時，辛○○稱；「你跟阿旁的事情好了嗎」，癸○○再稱
      ：「還沒有，我都沒有跟他說什麼，他也沒有打給我了」，辛○○再稱：「好
      ，我再來處理」（偵卷第五一頁參照）；加以在六月一日辛○○手機上已經出
      現簡訊：「ＵＰＳ、Ｚ0000000000」字幕，顯示於六月一日在出貨
      地加拿大溫哥華，系爭毒品包裹已經裝貨交付ＵＰＳ快遞公司，包裹上面收件
      人已確定是被告癸○○；雖辛○○於審理時翻稱：「阿旁」好像知道包裹內為
      何物品，是阿旁自己請潘偉力收物品云云（本院卷第二七九、二八０頁參照）
      ，惟參諸其前揭同年六月二日、六月四日與辛○○之通聯對話可知，並非被告
      癸○○所謂「阿旁」臨時沒空，才由伊臨時出面代收；故被告癸○○已經積極
      參與辛○○、乙○○共同運輸毒品謀議與分工。甚者，癸○○所得報酬，除其
      於警詢自承「收貨一次他（辛○○）給五千元台幣」之報酬外，尚有前揭通聯
      對話中辛○○之承諾：「我公司快弄好了，我可能下星期就弄了，好了之後你
      再來公司上班」（偵卷第五十頁參照），是被告癸○○謂其對該包裹無大麻毒
      品之認識云云，尚無可信。
    (4)又被告癸○○雖聲請詰問證人即被告辛○○證稱：其原來是委託綽號阿旁（阿
      龐）男子代收系爭包裹，是「阿旁」臨時沒空，才叫癸○○代收，癸○○並不
      知道裡面是大麻，並沒有說要給潘偉力代收代價五千元，是阿旁自己說的，也
      不是伊告訴癸○○裡面為仿冒衣服，是阿龐說的等語；以及伊僅知是仿冒衣服
      云云。惟被告癸○○已經積極參與辛○○、乙○○共同運輸毒品謀議與分工，
      已如前述；況，縱有「阿旁」其人，由前揭監聽錄音、通訊監察譯文可知，所
      謂「阿旁」於同年六月一日以前已經脫離本件共同運輸毒品謀議及犯行之行列
      ，是有無「阿旁」者存在，均不影響被告癸○○共同參與本件運輸毒品即私運
      管制物品犯行；另系爭毒品包裹簽收單上貨品內容書明「ＮＯＴＥＢＯＯＫ」
      （筆記本），亦與仿冒衣服有異，且包裹二包重量為一０一九點三七公克（即
      一公斤左右），通常衣服二件重量亦不至此，被告所辯，純為飾卸之詞。
  (六)是被告三人前開所辯，核與卷內積極證據有悖，不足採信；被告三人確有運輸第
    二級毒品及走私管制物品即毒品之行為，事證明確，犯行均堪以認定，各應予依
    法論科。
三、按毒品為管制進出口物品，而私運管制物品進口罪之「私運」行為，係指未經許
    可而運輸之謂。被告自國外私自運輸毒品入境，目的縱係為供自己施用，然其既
    有私自運輸之犯意，揆諸上引解釋及決議之意旨，除犯私運管制物品進口罪外，
    尚應同時成立運輸毒品罪，依想像競合犯之規定，從一重之運輸毒品罪處斷；是
    縱為自己施用毒品之目的，未經許可，自國外攜帶毒品入境，其既有私自運輸之
    犯意，自非單純之持有毒品可比（刑事法律問題研究第十輯第二六五至二六七頁
    參照）；次按以自己犯罪之意思，事先同謀，而由其中一部分人實施犯罪之行為
    者，均為共同正犯，大法官會議釋字第一０九號解釋後段著有明文。且二人以上
    共同實施犯罪者為共同正犯，刑法第二十八條定有明文。若就其行為有犯意聯絡
    ，且他犯所實施之行為不超過原計劃之範圍，則共同正犯均應就其他正犯所實施
    之行為負其全部之責任；又意思之聯絡，不限於事前有所謀議，其於行為當時有
    共同之犯意聯絡亦屬之；而其意思聯絡，亦不以數人間直接發生者為限，即有間
    接之聯絡者，亦包括在內；且亦不限於事前有所協議，行為當時有共同犯意之聯
    絡者，亦屬之；又其表示之方法，亦不以明示通謀為必要，即相互間有默示之合
    致，亦無不可（最高法院五十年台上字第一０六０號、六十四年台上字第二六一
    三號、六十六年台上字第二五二七號、七十三年台上字第一八八六號判例參照）
    。本件被告辛○○、乙○○與羅傑有運輸第二級毒品大麻之犯意聯絡，並推由乙○○與「羅傑」負責聯繫訂貨（毒品包裹）、由加拿大溫哥華以快遞郵件出貨並
    指名癸○○為收貨人、辛○○與癸○○共同基於運輸該毒品包裹入境之犯意聯絡
    ，並由癸○○與辛○○之謀議出名為收件人，並於入境後出面簽收該毒品包裹郵
    件，乙○○、癸○○就本件毒品大麻包裹之運輸、私運，有共同犯意聯絡、行為
    分擔，仍不免於共同正犯罪責。
四、核被告乙○○、辛○○、癸○○所為，均係犯毒品危害防制條例第四條第二項運
    輸第二級毒品罪、懲治走私條例第二條第一項私運管制物品進口罪；公訴人就原
    起訴被告乙○○、辛○○販賣第二級毒品罪部分，業於審理時撤回，即不予論斷
    （本院卷第三００頁參照）；被告乙○○、辛○○、癸○○、「羅傑」四人間就
    運輸、走私毒品大麻，分別有犯意聯絡及行為分擔，依刑法第二十八條，均應依
    共同正犯論。被告三人私運管制進口之第二級毒品大麻入境，係一行為而觸犯運
    輸第二級毒品、私運管制物品進口二罪，依刑法第五十五條前段，應從一重之運
    輸第二級毒品罪處斷；又被告癸○○運輸毒品入境簽收持有毒品之低度行為，為
    其運輸毒品之高度行為所吸收，應不另論罪。爰審酌被告三人均有第二級毒品大
    麻之認識、共同運輸進口之謀議，辛○○為主謀，且為出資購買者，固應酌以從
    重量刑，惟其犯後坦承犯行，配合警、偵訊調查及本院審理，態度尚佳，惜就共
    犯情節仍未能完全交代清楚，迴護共同被告乙○○、癸○○；而被告乙○○於本
    案居中負責與「羅傑」聯繫買賣、運輸毒品及出貨事宜，並於出貨後以手機簡訊
    通知、入境後負責向辛○○取款轉交「羅傑」，智識程度較高，且犯後飾詞狡辯
    ，態度不佳；另被告癸○○雖年輕識淺，案發時固僅滿十八歲餘，惟由通聯對話
    顯示其認知包裹內為大麻毒品，且有約定報酬之代價，犯後仍飾詞狡辯，毫無悔
    意，暨其犯罪之動機、目的、手段，犯罪時所受之刺激及其品行、生活狀況、智
    識程度辛○○、潘偉力均為高中肄業、乙○○為大專肄業，犯罪所生之損害，毒
    品數量達一千零十九點三七公克，及犯罪後態度，再參酌檢察官求刑範圍，是渠
    三人仍以處共同正犯通常之刑為適當等一切情狀，分別量處如主文所示之刑，以
    資懲儆。扣案如附表編號一之第二級毒品大麻二包（總淨重一０一九點三七公克
    ），依毒品危害防制條例第十八條前段之規定，不問屬於犯人即被告與否，併應
    諭知均沒收銷燬之。至附表編號二之優比速（ＵＰＳ）快遞國際郵件包裝袋一個
    （包裝重五三點五二公克）、編號三被告三人持用之行動電話晶片卡四張（和信
    電訊門號00000000000000、00000000000000、0
    0000000000000，台灣大哥大門號0000000000000）
    ，均為被告三人犯同條例第四條之運輸第二級毒品罪，其供犯罪所用之物，依同
    條例第十九條第一項前段，併應宣告均沒收之，附此敘明。
據上論斷，應依刑事訴訟法第二百九十九條第一項前段，毒品危害防制條例第四條第
二項、第十八條第一項前段、第十九條第一項前段，懲治走私條例第二條第一項，刑
法第十一條前段、第二十八條、第五十五條，判決如主文。
本案經檢察官丁○○到庭執行職務
中　　　華　　　民　　　國　　九十三　　年　　十一　　月　　二十三　　　日
                                 臺灣桃園地方法院刑事第四庭
                                 審判長法  官  陳  世  宗
                                       法  官  蘇  昭  蓉
                                       法  官  李  昆  南
右正本證明與原本無異。
如不服本判決，應於送達後十日內，以書狀敘明理由，向本院提出上訴狀（應附繕本
）。
附表：
編號    名  稱（分  級）      數  量      重    量
一、    第二級毒品大麻        二包        總淨重達一千零十九點三七公克
二、    優比速（ＵＰＳ）國際郵包袋一個　　包裝重五三點五二公克
三、    行動電話晶片卡        四張（和信電訊序號0000000000000
    　　　　　　　　　　　　　　　　0、00000000000000、00
    　　　　　　　　　　　　　　　　000000000000，台灣大哥大序
      　　　　　　　　　　　　　　　號0000000000000）
                                       書記官  郭  中  明
中　　　華　　　民　　　國　　九十三　　年　　十一　　月　　二十三　　　日
附本案論罪科刑法條：
毒品危害防制條例第四條第二項：
製造、運輸、販賣第二級毒品者，處無期徒刑或七年以上有期徒刑，得併科新台幣七
百萬元以下罰金。
